臺灣高等法院刑事裁定
110年度聲字第4649號
聲  請  人  
即  被  告  邱上維




上列聲請人即被告因妨害性自主等案件（本院110年度侵上訴字
第118號），聲請發還扣押物，本院裁定如下：
    主  文
扣案IPhone行動電話壹支准予發還甲○○。
    理  由
一、聲請意旨略以：本件扣案IPhone行動電話1支，並沒有經諭
    知沒收，聲請准予發還等語。
二、按可為證據或得沒收之物，得扣押之；扣押物若無留存之必
    要者，不待案件終結，應以法院之裁定或檢察官命令發還之
    ；扣押物未經諭知沒收者，應即發還，但上訴期間內或上訴
    中遇有必要情形，得繼續扣押之，刑事訴訟法第133條第1項
    、第142條第1項、第317條分別定有明文。所謂扣押物無留
    存之必要者，乃指非得沒收之物，又無留作證據之必要者，
    始得依上開規定發還；倘扣押物尚有留存之必要者，即得不
    予發還。又該等扣押物有無留存之必要，並不以係得沒收之
    物為限；而有無繼續扣押之必要，應由事實審法院依案件發
    展、事實調查，予以審酌（最高法院105年度台抗字第881號
    裁定參照）。
三、經查，聲請人即被告甲○○（下稱被告）因妨害性自主等案件
    ，前經新北市政府警察局新莊分局（下稱新莊分局）於民國
    109年3月23日在新北市○○區○○路000巷00號5樓執行搜索時，
    當場扣得其所有IPhone行動電話1支，有該分局搜索扣押筆
    錄及扣押物品目錄表在卷可稽（見臺灣新北地方檢察署109
    年度偵字第16585號卷第65頁至第69頁）。嗣被告經檢察官
    提起公訴，經臺灣新北地方法院以109年度侵訴字第114號判
    決判處罪刑，且認定該行動電話雖係被告所有，但並非供本
    件犯罪所用之物，不予宣告沒收，復經本院以110年度侵上
    訴字第118號判決駁回被告上訴，而扣案IPhone行動電話1支
    經鑑識後，並未發現有關告訴人即代號AD000-A109086號女
    子指訴遭被告拍攝下體照片之相關內容，有新莊分局109年5
    月26日新北警莊刑字第1094025464號函暨所附109年4月24日
    數位證物勘察報告可憑（見臺灣新北地方檢察署109年度他
    字第2287號卷第57頁、第63頁至第71頁），即難認該行動電
    話係供被告犯罪所用之物，亦非屬違禁物，併參檢察官對於
    被告聲請發還該行動電話一節主張就卷證資料依法審酌之意
    見（見臺灣高等檢察署110年12月16日檢紀平110上蒞3797字
    第1100000788號函），在顧及當事人財產權保障之情形下，
    應認該扣案IPhone行動電話1支無須留存。從而，被告聲請
    發還上開扣案IPhone行動電話1支，為有理由，應予准許。
四、依刑事訴訟法第142條第1項前段、第220條之規定，裁定如
    主文。
中　　華　　民　　國　　110 　年　　12　　月　　30　　日
                  刑事第四庭  審判長法　官  陳筱珮
                                    法　官  吳元曜
                                    法　官  羅郁婷
以上正本證明與原本無異。
如不服本裁定，應於收受送達後五日內向本院提出抗告狀。
                                    書記官  蔡易霖
中　　華　　民　　國　　110 　年　　12　　月　　30　　日